【裁判字號】    99,抗,1050
【裁判日期】    991129
【裁判案由】    聲請再審
【裁判全文】
臺灣高等法院臺中分院刑事裁定          99年度抗字第1050號
抗  告  人
即受判決人  許秀雲
上列抗告人即受判決人因違反商業登記法案件，不服臺灣苗栗地
方法院，中華民國99年10月19日駁回聲請再審之裁定（99年度聲
再字第7號）提起抗告，本院裁定如下：
    主  文
抗告駁回。
    理  由
一、原裁定意旨略以：聲請人許秀雲就其經判決有罪確定之違反
    商業登記法犯行，自稱無違法經營登記範圍以外業務，並提
    出民國（下同）85年12月23日苗栗縣稅捐稽徵處函、86年6
    月10日苗栗縣政府函、86年9月1日苗栗縣稅捐稽徵處函、86
    年10月20日苗栗縣政府函、87年2月18日苗栗縣政府函、87
    年5月8日苗栗縣稅捐稽徵處函、93年6月1日中區國稅局函、
    監察院93年3月3日糾正文等相關函文影本，認其發現確實之
    新證據，足證應受無罪之判決。惟查聲請人就同一聲請再審
    之理由，業經本院於98年3月2日以98年度聲再字第1號裁定
    駁回，聲請人對該裁定提起抗告，並經臺灣高等法院臺中分
    院於98年5月14日以98年度抗字第493號駁回抗告確定。茲聲
    請人再以同一原因聲請再審，且事實理由均相同，僅重複提
    出編排組合後之上開函文，即謂係發現確實之新證據云云，
    因聲請人本件據以聲請再審之上開證據，業經前開裁定予以
    審酌，並認無再審理由而裁定駁回，復經臺灣高等法院臺中
    分院駁回抗告確定後，又以同一理由聲請再審，自屬聲請再
    審之程序違背規定，應予駁回等語。
二、抗告意旨略以：抗告人自接獲86年6月10日縣政府工商課處
    分書即馬上停業，有苗栗縣稅捐稽徵處之函文可資證明，原
    審法院即苗栗地方法院以87年度簡上字第28號判決抗告人違
    反商業登記法經營登記範圍以外之業務，有罪確定，惟抗告
    人因發現新事證如下：1.抗告人於85年6月10日已領有縣政
    府營利事業登記證、2.亦領有苗栗縣政府建築管理課86年11
    月4日栗建管字第1322272號函核准該場所用途為視聽伴唱遊
    藝場及酒家、3.申請變更增加營業項目而非申請營業登記證
    ，只須向主管機關申請變更項目登記即可、4.消防及衛生單
    位於85年6月10日前已准許完成、5.消防單位不得准許二次
    以上之證明、6.抗告人並無逃漏稅、7.縣政府工商課有登載
    不實之嫌。經抗告人依法聲請再審，原審裁定駁回再審之聲
    請，因不服原裁定，爰依法提起抗告，請求撤銷原裁定，另
    為適法之裁定等語。
三、按法院認為聲請再審無再審理由者，應以裁定駁回之；經前
    項裁定後，不得更以同一原因聲請再審，刑事訴訟法第434
    條第1、2項分別定有明文。又法院認為聲請再審之程序違背
    規定者，應以裁定駁回之，同法第433條亦定有明文。
四、經查：抗告人即受判決人許秀雲因違反商業登記法案件，經
    臺灣苗栗地方法院於87年10月14日以87年度簡上字第28號判
    決有罪確定在案，抗告人不服確定判決而提起再審，惟其所
    提再審事由並非確實之新證據，經原審法院於98年3月2日以
    98年度聲再字第1號裁定駁回，抗告人提起抗告，並經本院
    於98年5月14日以98年度抗字第493號駁回抗告確定。抗告人
    再以同一原因聲請再審，且事實理由均相同（見原審卷99年
    10月5日訊問筆錄），僅陳述編排次序不同，原審據此裁定
    駁回再審之聲請，抗告人不服而提起本件抗告。惟抗告人主
    張之事由，即其經主管機關同意變更場所用途、變更營業項
    目登記、消防及衛生單位已准許變更云云，業經原審確定判
    決調查甚詳，並說明其採證認事之理由（見原確定判決書第
    1至2頁、原審卷第6至7頁），抗告人聲請再審所提之證據，
    未符合該證據於事實審法院判決前業已存在，為法院、當事
    人所不知而不及調查斟酌，至其後始行發現之「嶄新性」要
    件，且不符合就證據本身形式觀察，顯然足以動搖原有罪之
    確定判決，而為受判決人有利判決之「確實性」要件，並非
    確實之新證據，原審法院裁定駁回再審之聲請，抗告人又以
    同一原因聲請再審，自屬聲請再審之程序違背規定，原審據
    此再次裁定駁回聲請，本院經核於法並無不合，抗告人仍執
    前詞提起抗告，為無理由，應予駁回。
五、據上論結，應依刑事訴訟法第412條，裁定如主文。
中    華    民    國    99    年    11    月    29    日
            刑事第二庭    審判長法  官  邱  顯  祥
                                法  官  姚  勳  昌
                                法  官  張  國  忠
以上正本證明與原本無異。
不得再抗告。
                                書記官  卓  佳  儀
中    華    民    國    99    年    11    月    29    日

司法院資訊處製作；財團法人民間司法改革基金會備份。
